# 预付设备采购款

提问人：跨度防护 时间：2017-09-22 23:45:34
请教陈版，预付设备采购款需要重分类至其他流动资产吗？

回答人：chenyiwei
应为其他非流动资产。

提问人：跨度防护 时间：2017-09-23 16:42:40
预付购房款也是其他非流动资产吗？

回答人：chenyiwei
如果房屋购入后将作为固定资产、投资性房地产等非流动资产的，则需要。